臺灣桃園地方法院刑事判決              100年度訴字第895號
公  訴  人  臺灣桃園地方法院檢察署檢察官
被      告  黃婉貞
上列被告因違反兒童及少年性交易防制條例案件，經檢察官聲請
簡易判決處刑（99年度偵字第10077 號），本院認不宜以簡易判
決處刑，改依通常程序審理，判決如下：
    主  文
黃婉貞無罪。
    理  由
一、檢察官聲請以簡易判決處刑之案件，經法院認為有刑事訴訟
    法第451 條之1 第4 項但書之情形者，應適用通常程序審判
    之，刑事訴訟法第452 條定有明文。查本件被告黃婉貞被訴
    違反兒童及少年性交易防制條例乙案，本院於審理後，認不
    宜以簡易判決處刑，爰依同法第452 條之規定，改用通常程
    序審判之，合先敘明。
二、聲請簡易判決處刑意旨略以：黃婉貞為18歲以上之人，其明
    知少年黃○豪為未滿18歲之少年，竟基於與16歲以上未滿18
    歲之人為性交易之犯意，於民國99年3 月21日下午9 時20分
    許，與少年黃○豪在桃園縣龜山鄉○○路○ 段149 號3 樓為
    「全套」性交易，嗣於99年3 月21日下午11時15分許，為警
    執行臨檢時當場查獲，並扣得未使用過之保險套29枚、該店
    名片2 張、日報帳單2 張及小姐聯絡電話1 張等物。因認被
    告黃婉貞涉犯兒童及少年性交易防制條例第22條第2 項之與
    16歲以上未滿18歲之人為性交易罪嫌。
三、犯罪事實應依證據認定之，無證據不得認定犯罪事實；又不
    能證明被告犯罪或其行為不罰者，應諭知無罪之判決，刑事
    訴訟法第154 條第2 項、第301 條第1 項，分別定有明文。
    再按認定不利於被告之事實，須依積極證據，苟積極證據不
    足為不利於被告事實之認定時，即應為有利於被告之認定，
    更不必有何有利之證據，最高法院30年上字第816 號判例足
    資參照。
四、訊據被告黃婉貞固坦承有於上揭時、地，與少年黃○豪從事
    性交易，惟堅決否認有兒童及少年性交易防制條例第22條第
    2 項之犯行，並辯稱：伊沒有與少年交談，亦沒有問過他的
    年紀，伊以為他是23、24歲等語。
五、經查：
（一）兒童及少年性交易防制條例（下稱本條例）原係由立法委
      員林志嘉等99人提案，法案名稱為「雛妓防制法草案」，
      其後立法委員黃昭順等58人另提一草案，名稱為「雛妓防
      制條例草案」，立法委員謝啟大等30人，另擬具「雛妓防
      制條例部分條文修正草案」，3 法案併案審查，提報立法
      院會公決後通過。又上開3 法案提出之宗旨，均係為防制
      雛妓事件，使兒童或青少年免於淪為色情營利之工具，並
      對於雛妓加害者，明定刑事責任加以制裁，藉以遏阻雛妓
      之氾濫。且因顧及原草案使用「雛妓」名稱，將使從事性
      交易之兒童或少年招致社會異樣眼光，最後採用法務部所
      提草案名稱「兒童及少年性交易防制條例」。（見立法院
      秘書處編印之法律案專輯第189 輯兒童及少年性交易防制
      條例案第1 頁、第29至30頁、第36至37頁、第141 至142
      頁、第462 頁）故，由本條例原草案名稱、立法目的、立
      法過程觀之，本條例係為保護、遏止以兒童或少年為性交
      易犯罪客體，制裁加害人而制定。
（二）又本條例第22條第2 項規定，「18歲以上之人與16歲以上
      未滿18歲之人為性交易者，處1 年以下有期徒刑、拘役或
      新臺幣10萬元以下罰金」。而原由立法委員林志嘉、黃昭
      順提案版本分別為「與12歲以上未滿18歲之雛妓從事營利
      性姦淫或猥褻者，處3 年以上7 年以下有期徒刑」、「姦
      淫前項（未滿12歲）以外之雛妓或與之猥褻者，處1 年以
      上7 年以下有期徒刑」，且因與會人士建議，「從事」在
      法律上之解釋是反覆為同一之行為，因此就嫖客而言，不
      應用「從事」二字，條文文字於是修改為「與16歲以上未
      滿18歲之人為性交易」。再參諸立法委員謝啟大提案之版
      本為「與未滿18歲之人為性交易，情節重大者，處6 月以
      上5 年以下有期徒刑，得併科新臺幣30萬元以下罰金」，
      其於提案條文說明已明確指出，因我國非禁娼國家，對嫖
      客原則上並無處罰規定，但為保護兒童及少年身心健康，
      例外對於與18歲之人為性交易之嫖客予以處罰，本條文是
      針對嫖客處罰。是以，由原提案條文可知，行為主體「18
      歲以上之人」，必限定在所謂支付金錢、財物者即嫖客或
      買春客。（見立法院秘書處編印之法律案專輯第189 輯兒
      童及少年性交易防制條例案第240 頁、第477 至479 頁）
      。另參以本條立法意旨係在「原條文之刑責與刑法強姦幼
      女罪之刑責過大，執行時多有爭議故對性交易對象應明確
      定義，以免困擾；又買春觀光客至海外對兒童從事性侵害
      事件日益猖獗，不僅玷污兒童及少年身心，對國家形象及
      聲譽更是影響甚鉅，罰則無法發揮遏止作用，實有加重刑
      度之必要；且全球已有12個國家針對國外嫖雛妓的觀光客
      回國後處以罰則之規定，為彰顯我政府反對兒童商業性剝
      削之決心，加重從事性侵害者之刑度，並明訂於中華民國
      境外與兒童及少年從事性交易者之罰則」。故，本條規定
      既係為消弭兒童商業性剝削，處罰嫖雛妓之買春客，防制
      兒童、少年為性交易犯罪客體而制訂，則本案未滿18歲之
      少年黃○豪與已滿18歲之被告為性交易，少年既非性交易
      之被害者，被告亦非犯罪主體，揆諸前揭立法意旨，自不
      屬本條處罰之範圍。況若認為本條行為主體不問是嫖客或
      是提供性服務者，只要一方為16歲以上未滿18歲之人，另
      一方為18歲以上之人，均該當本條之犯罪。則依相同解釋
      ，一未滿18歲之少女，引誘一未滿18歲之少男支付金錢為
      性交易，該少男觸犯本條例第22條，該少女觸犯本條例第
      23 條 第2 項之圖利引誘未滿18歲之人為性交易罪，則該
      少女一方面係被害人，應依本條例保護，同時又為加害人
      ，應依本條例處罰，顯然違背本條例立法精神。綜上，本
      條乃是針對嫖客從重處罰，行為主體「18歲以上之人」必
      為提供性服務者以外之人，本案被告既非犯罪主體，自不
      應以本條予以論罪。
（三）末以，證人即少年黃○豪到庭證稱：伊當時已經在上班，
      當天是穿便服前往，與被告性交易過程中並無交談，被告
      亦無詢問過伊的年紀等語（見本院100 年度桃簡字第227
      號卷第24頁反面至25頁），核與被告辯稱伊沒有與少年交
      談，亦沒有問過他的年紀乙節相符，衡以一般性交易場所
      大多光線昏暗，且證人黃○豪係81年次，案發當時年齡已
      接近18歲，為性交易當時又未穿著制服，實難單憑外觀分
      辨其是否仍未滿18歲，有其案發當時照片2 張在卷可稽（
      見偵卷第66頁），是以被告主觀上既無與16歲以上未滿18
      歲之人為性交易之故意，尚難以兒童及少年性交易防制條
      例第22條第2 項罪責相繩。此外，復查無其他積極證據足
      認被告有何違反兒童及少年性交易防制條例之犯行，揆諸
      前揭法律規定及判例意旨，應為被告無罪之諭知。
據上論斷，應依刑事訴訟法第452 條、第301 條第1 項，判決如
主文。
本件經檢察官何嘉仁到庭執行職務。
中    華    民    國  100     年    11    月    10    日
                  刑事第二庭  審判長法  官  徐培元
                                    法  官  涂光慧
                                    法  官  吳芙蓉
以上正本證明與原本無異。
如不服本判決應於收受判決後10日內向本院提出上訴書狀，並應
敘述具體理由。其未敘述上訴理由者，應於上訴期間屆滿後20日
內向本院補提理由書( 均須按他造當事人之人數附繕本) 「切勿
逕送上級法院」。
                                    書記官  吳采蓉
中    華    民    國   100    年    11    月    10    日